# 求助陈版主，未实缴出资的处理

提问人：liuweisheng 时间：2023-06-27 10:40:01
公司章程明确约定实缴的金额及时间，并约定按照认缴金额享有表决及分红等权利。对于未实缴的部分，股东及本公司是否应确认长投及股本，并挂往来款项。谢谢版主解惑

回答人：chenyiwei
1 、被投资企业仍以实缴出资为基础进行会计处理。股东已认缴但尚未实缴的出资不能确认为权益和应收出资款。
2 、对于股东而言，股东按认缴出资比例享有权益，则对于实际享有权益比例（即认缴比例）高于实缴比例的股东，相当于是其他股东让渡了部分股东权利给本企业，因此本企业存在一项针对其他股东（而不是对被投资公司）
的负债，此时应确认长期股权投资和应付投资款。这与被投资企业不确认尚未实缴的出资并不矛盾。
在对该被投资公司具有控制权的股东的合并报表中，少数股东权益=被投资企业的股本和资本公积少数股东实缴出资比例 + 被投资企业的留存收益和其他综合收益少数股东认缴出资比例。